# 非同一控制下合并坏账的计提

提问人：李李 Q 时间：2018-02-12 18:24:37
个人见解，如果是非同一控制下企业合并，合并日与资产负债表日相同，则 17 年 12 月 31 日编制合并资产负债表时候，不需要对此应收账款计提坏账，因为非同一控制下企业合并的基本方法为购买法，并入合并报表的资产负债属于在购买日（也是资产负债表日）的公允价值，既然已经体现了其公允价值，无需把这部分因为非同一控制下企业合并产生的应收账款并入相关信用风险组合，按照相关标准计提坏账。 以上请各位老师指正。 还有一点想问下各位老师，如果不计提坏账，如何进行披露呢？

回答人：chenyiwei
基本赞同楼上处理意见。 坏账准备属于会计估计。对同一笔应收款项的可收回金额估计，在不同会计主体层面应一致。合并报表层面要统一的是母子公司的会计政策而不是会计估计。 如果该子公司应收国家电网的款项从未发生过坏账，且没有证据表明这条经验现在已经不再适用，则在合并报表层面，对该子公司应收国家电网的款项应继续按个别认定法计提准备，即对其计提的坏账准备为零。